臺灣高等法院高雄分院刑事裁定　　　　 100年度交抗字第44號
抗　告　人
即受處分人　雷中興
上列抗告人因聲明異議案件，不服臺灣高雄地方法院中華民國10
0 年1 月20日裁定（99年度交聲字第3400號），提起抗告，本院
裁定如下：
    主  文
抗告駁回。
    理  由
一、抗告意旨略以：抗告人即受處分人（下稱抗告人）因酒駕業
    經檢察官為附條件緩起訴處分，繳交30000 元予國庫並完成
    40小時義務勞務，抗告人乃至監理所詢問不應一罪兩罰，惟
    監理所人員告以不管法院裁定，監理所仍應裁罰，並未告以
    得向法院申請異議，抗告人為恐不處理罰金，將因行政執行
    加重罰則，乃委由雷中漢前往楠梓監理所洽談分期繳款事實
    ，詎近日抗告人至監理所洽公時，監理所人員又發給聲明異
    議表單，並告以得向法院聲明異議，始據理力爭，為此懇請
    本諸公理正義，一罪不兩罰之原則，撤銷不當之裁罰處分等
    語。
二、按受處分人不服道路交通管理處罰條例第8 條所定主管機關
    所為之處罰者，得於接到裁決書之翌日起20日內，向管轄地
    方法院聲明異議；又交通法庭認聲明異議不合法律上之程式
    ，且其不合法律上之程式無從補正者，應以裁定駁回之，道
    路交通管理處罰條例第87條第1 項、道路交通案件處理辦法
    第18條前段分別定有明文。是受處分人自應依法於上開規定
    期間內向法院聲明異議，倘其逾期始行提出異議者，於法即
    有不合，法院自應裁定駁回；次按依道路交通管理處罰條例
    第87條規定向管轄法院聲明異議之期間，自裁決送達之翌日
    起算，並得依法扣除在途期間；又送達應於受送達人之住居
    所、事務所或營業所為之；而於應送達處所不獲會晤應受送
    達人時，得將文書付與有辨別事理能力之同居人、受僱人或
    應送達處所之接收郵件人員，行政程序法第73條第1 項，分
    別定有明文。
三、經查，異議人於97年1 月28日14時35分許，騎乘車號
      OMX-823 號重型機車，經警查獲異議人酒後駕車，遭警掣
      單舉發，嗣經高雄市政府交通局於98年5 月25日，以高市
      交裁字第裁32- B00000000 號裁決書，裁罰異議人罰新台
      幣45,000元，一年內禁考駕駛執照、並應參加道路交通安
      全講習在案等情，有舉發通知單、裁決書各一份在卷可稽
      。又上開裁決書於98年5 月25日開立後，係於同年5 月25
      日，由異議人之受僱人雷中漢親自至裁決中心收受之事實
      ，有高雄市政府交通局送達證書1 紙存卷可查，是本件裁
      決書於98年5 月25日業已合法送達予異議人之事實，堪以
      認定。故原處分機關之裁決書已於98年5 月25日發生送達
      效力。本件至遲應於98年6 月15日（含當日，星期一，非
      例假日）前聲明異議。惟異議人遲至99年12月17日始具狀
      向高雄市政府交通局聲明異議，此有聲明異議狀上之收文
      章可稽。是異議人聲明異議顯已逾20日之法定不變期間，
      參照前揭法律規定，異議人本件聲明異議於法未合，自應
      駁回。
四、抗告意旨雖以前詞置辯，惟上開裁決書附記欄業已教示：「
    受處分人不服處罰者，得於接到裁決翌日起20日內，以司法
    狀紙提出聲明異議，載明裁決日期、字號及理由，交由高雄
    市政府交通局交通事件裁決中心轉送台灣高雄地方法院」之
    行政救濟方式明確，則裁決書送達人員本無再行教示之義務
    ，抗告人自不能藉詞不明救濟程序，於救濟期間經過多時後
    ，再空言提出異議，致影響法律之安定性，此部分抗告意旨
    ，自難採憑。
五、從而，原審以抗告人之聲明異議，與法不合，而駁回其聲明
    異議，經核尚無違誤。抗告人提起抗告，指摘原審裁定不當
    ，尚無理由，應予駁回。
據上論結，應依道路交通案件處理辦法第26條、刑事訴訟法第
412 條，裁定如主文。
中    華    民    國  100     年    2     月    22    日
                  刑事第七庭    審判長法  官  莊飛宗
                                      法  官  謝宏宗
                                      法  官  蔡廣昇
以上正本證明與原本無異。
不得再抗告。
中    華    民    國  100     年    2     月    22    日
                                      書記官  曾允志